臺灣臺中地方法院刑事判決　　　　　　　　　　　　九十三年度易緝字第一七七號
　　公　訴　人　臺灣臺中地方法院檢察署檢察官
　　被　　　告　丙○○
右列被告因詐欺案件，經檢察官提起公訴（九十二年度偵字第五三○號）及移
（臺灣彰化地方法院檢察署九十二年度偵字第四六八、四六九號），本院合議庭裁定
改以簡式審判程序審理，判決如左：
    主  文
丙○○幫助意圖為自己不法之所有，以詐術使人將本人之物交付，處有期徒刑伍月，
如易科罰金，以參佰元折算壹日。
    事  實
一、丙○○明知自稱「陳先生」不詳姓名年籍之成年男子，無故蒐集他人金融帳戶，
    係為從事財產犯罪，竟仍基於幫助他人犯罪之犯意，於民國九十一年十月四日，
    前往臺中縣潭子鄉○○路○段四八○之一號彰化銀行潭子分行，申請開立帳號為
    00000000000000000號（起訴書誤載為0000000000
    0000000○號）之帳戶，並於翌日即九十一年十月五日，在臺中市○○路
    與漢口路口，將該帳戶之存摺、金融卡（連同密碼）等物，以新台幣（下同）一
    千元之代價，販賣並交付予「陳先生」，而容任「陳先生」使用其帳戶遂行財產
    犯罪。前揭丙○○之帳戶，嗣由自稱「王志文」、「鄭先生」、「方先生」等不
    詳姓名年籍之成年人所組成之詐騙集團使用，該集團之成員間共同意圖為自己不
    法之所有，基於詐欺取財之概括犯意聯絡，自九十一年十月下旬起，以手機傳送
    不實之中獎簡訊予不特定人，俟收受簡訊者來電詢問細節，再佯稱中獎人必須先
    行提供財力證明，始得領取獎金，使戊○○、丁○○、甲○○等人陷於錯誤，依
    該詐騙集團指示操作自動提款機，分別將十三萬六千二百三十元、二十一萬七千
    八百六十八元、八萬九千八百八十六元，轉入上述丙○○帳戶，再由該詐騙集團
    成員至自動提款機提領款項，藉此獲取不法利益。
二、案經臺中縣警察局豐原分局報告臺灣臺中地方法院檢察署檢察官偵查起訴及臺灣
    彰化地方法院檢察署檢察官移送併案。
    理  由
一、右揭犯罪事實，業據被告丙○○於本院審理時坦承不諱，核與被害人戊○○、丁○○、甲○○於警詢時指述受騙轉帳情節相符，並有被害人戊○○轉帳之自動櫃
    員機交易明細表三紙、被害人丁○○轉帳之自動櫃員機交易明細表四紙、被害人
    甲○○轉帳之郵局存摺封面、內頁各一紙及彰化銀行潭子分行九十一年十一月十
    二日彰潭字第三○四六號函檢送之被告開戶資料一份在卷可稽，足見被告自白與
    事實相符。本件事證明確，被告犯行堪以認定。
二、查自稱「王志文」、「鄭先生」、「方先生」等不詳姓名年籍之成年人組成之詐
    騙集團，以不實中獎簡訊，詐騙他人金錢，其等所為，係犯刑法第三百三十九條
    第一項之詐欺取財罪。而被告明知該自稱「陳先生」不詳姓名年籍之成年男子，
    無故蒐集他人金融帳戶，係為從事財產犯罪使用，猶基於幫助犯意，提供自己帳
    戶予「陳先生」使用，核其所為，係犯刑法第三十條第一項前段、第三百三十九
    條第一項之幫助詐欺取財罪。被告以幫助他人犯罪之意思，參與犯罪構成要件以
    外之行為，為從犯，爰依刑法第三十條第二項規定，按正犯之刑減輕其刑。爰審
    酌被告為貪圖不法利益，提供金融帳戶予他人犯罪使用，使犯罪難以查緝，無異
    助長不法，因其行為導致被害人戊○○、丁○○、甲○○受騙金額合計達四十四
    萬餘元，犯罪所生損害非輕，惟於本院審理時已坦認罪行，足見尚知悔悟等一切
    情狀，量處如主文所示之刑，並諭知易科罰金之折算標準。
三、另臺灣彰化地方法院檢察署九十二年度偵字第四六八、四六九號移送併案意旨略
    以：被告丙○○於九十年十月間，提供其在富邦商業銀行北臺中分行之帳戶（帳
    號：000000000000號），而容任他人使用其帳戶遂行財產犯罪。嗣
    後，有張明正於九十年十一月二十九日，在聯合報見拍賣廉價行動電話之廣告，
    信以為真，而匯款三千九百三十九元至上開帳戶，而認被告此部分犯行與右揭起
    訴成罪部分，有連續犯之裁判上一罪關係。然依卷證資料所示，被告於併案部分
    之犯罪時間（即提供帳戶時間），係於九十年十月間，與本案犯罪時間（九十一
    年十月間），二者相隔逾一年，時間上已非緊接。況被告於本院審理時，對於公
    訴人所詢「這兩個帳戶賣給別人是不是基於概括同一個意思」，亦明確回答「第
    一件我是因為沒有工作：：我提供第一本的時候沒有想過我之後會賣第二本帳戶
    給別人使用」等語，顯見被告並非基於概括犯意而為。因此，移送併案部分，與
    本案即無連續犯之裁判上一罪關係可言，自非本案起訴效力所及，本院無從併予
    審理，此部分應檢還由檢察官另行依法處理，併予敘明。
據上論斷，應依刑事訴訟法第二百七十三條之一第一項、第二百九十九條第一項前段
，刑法第三十條第一項前段、第三百三十九條第一項、第三十條第二項、第四十一條
第一項前段，罰金罰鍰提高標準條例第一條前段、第二條，判決如主文。
本案經檢察官乙○○到庭執行職務。
中      華      民      國      九十三    年      四      月    九      日
                                臺灣臺中地方法院刑事第四庭
            法  官  羅  智  文
右正本證明與原本無異。
如不服本判決，應於判決送達後十日內向本院提出上訴狀，上訴於臺灣高等法院臺中
分院( 須附繕本 )。
                                        書記官
中      華      民      國      九十三    年      四      月    十四    日
附錄論罪科刑法條
刑法第三十條
幫助他人犯罪者，為從犯。雖他人不知幫助之情者，亦同。
從犯之處罰，得按正犯之刑減輕之。
刑法第三百三十九條
意圖為自己或第三人不法之所有，以詐術使人將本人或第三人之物交付者，處五年以
下有期徒刑、拘役或科或併科一千元以下罰金。
以前項方法得財產上不法之利益或使第三人得之者，亦同。
前二項之未遂犯罰之。
